

THIAGO CASTRO

UI-UX DESIGNER

https://thiagocastroux.com/
castro.thiagoux@gmail.com
www.linkedin.com/in/thiagocastrocruz
medium.com/@thiagodesignerux

Sou Thiago Castro, um UX/UI Designer, com um pouco mais de 2 anos de experiência, apaixonado por conhecer e aprender coisas novas. Estudar e ler fazem parte da minha rotina, em momentos de lazer, gosto de curtir meus amigos e minha família, além de games, séries, filmes e esportes, gosto de competir e tentar sempre me superar.

EXPERIÊNCIA PROFISSIONAL

UX Designer/ Design Ops / Product Designer

Mentor Cycle - Janeiro 2023 (Atualmente nesse projeto)

Atuo como coordenador da equipe de UX/UI Designer no projeto, responsável por organizar os ritos, documentação e elaboração das etapas do processo de UX, além de criar o Style Guide/Design System

• UX/UI Designer/ Design Ops

Zallpy - Setembro 2022 - Janeiro 2023

Atuei como UX/UI Designer no projeto TKE Digital e responsável pelo Design System desse projeto.

• UX/UI Designer / Product Designer

Meit - Agosto 2022 - Novembro 2022

Atuei como UX/UI Designer, Product Designer e UX Research, trabalhei auxiliando a Product Owner na elaboração do processo de Discovery.

• UX/UI Designer / Product Designer

IDIP Tecnologia - Fevereiro 2022 - Agosto 2022

Atuei como UX/UI Designer, Product Designer, criando processos de Design e rotinas de trabalho, participando de reuniões com cliente e auxiliando como uma espécie de Product Owner.

• UX/UI Designer

Autônomo - Agosto 2021 - Janeiro 2022

Atuei na criação de uma solução para controle de estoque, caixa e pedidos para a Cafeteria Crisálida, além de atuar em alguns projetos para amigos e realizei alguns challenge.

CONHECIMENTO

- · Conhecimento em Design System
- · Metodologias ageis
- · Design Thinking
- · Double Diamond
- Bechmarking
- · Conhecimento em UX Writer
- UX Research
- Comunicação Visual
- · Arquitetura de informação
- Prototipagem
- · Wireframe
- Rabiscoframe
- · Desenho a mão livre

FERRAMENTAS/HABILIDADES

- Figma
- Sketch
- Adobe XD
- Adobe Photoshop
- · Adobe Premiere
- Wordpress
- Javascript
- HTML5 & CSS3
- Miro
- Figjam
- Jira



THIAGO CASTRO

UI-UX DESIGNER

https://thiagocastroux.com/
castro.thiagoux@gmail.com
www.linkedin.com/in/thiagocastrocruz
medium.com/@thiagodesignerux

EDUCAÇÃO

UX/UI Designer

Design Circuit 2.0 - maio 2022

• UX Writer e Conteúdo Digital

Aldeia - maio 2022

• Web Design com Figma: Criação de interfaces eficazes

Domestika by Pablo Staley - maio 2022

• Modelos mentais para UX

Udemy by Amyris Fernandez- Janeiro 2022

IDIOMA

Português

Nativo

Inglês

Intermediário (em desenvolvimento)

SOFT SKILLS

- Resiliência
- Proatividade
- Colaboração
- · Trabalho em equipe
- · Empatia ao problema do outro,
- · Vontade de aprender sempre
- Persistência
- Boa comunicação
- · Habilidade em resolver problemas.

• Curso de Figma

Felipe Santana- Fevereiro 2022

• Neurociência Aplicada em UX

Udemy by Amyris Fernandez- Fevereiro 2022

• Análise Heurística em UX

Udemy by Amyris Fernandez- Janeiro 2022

• UX/UI Designer - Product Designer

UX Unicornio - Fevereiro 2021 - Agosto 2021